臺灣士林地方法院刑事判決　　　　　　　 96年度易字第45號
公　訴　人　臺灣士林地方法院檢察署檢察官
被　　　告　乙○○
　　　　　　庚○○
　　　　　　己○○
　　　　　　戊○○
　　　　　　丙○○　原名林君.
上列被告等因傷害等案件，經檢察官提起公訴（95年度偵字第
5268號），本院判決如下：
    主  文
本件公訴不受理。
    理  由
一、公訴意旨略以：被告乙○○前因公共危險、過失致死案件及
    竊盜案件，分別經本院以90年度交訴緝字第l 號判決應執行
    有期徒刑l 年10月及臺灣高等法院以91年度上易字第115 號
    判決處有期徒刑7 月確定，合併應執行有期徒刑2 年5 月確
    定，於民國92年ll月12日縮短刑期執行完畢。被告戊○○前
    因毒品案件，經臺灣臺北地方法院以94年度訴緝字第115 號
    判決處有期徒刑6 月確定，於94年ll月20日執行完畢。被告
    乙○○與被告庚○○係朋友，雙方因細故發生糾紛，被告庚○○乃於94年5 月22日凌晨4 時許，夥同友人即被告己○○
    、被告戊○○及被告丙○○等3 人，前往臺北縣八里鄉○○
    路○ 段352 號8 樓被告乙○○及其父母甲○○、丁○○之住
    處按門鈴欲找被告乙○○，待丁○○前往應門後，竟無故侵
    入前開住宅，並與被告乙○○發生爭執，雙方遂各基於傷害
    人身體之犯意，由被告乙○○持玩具手槍槍柄毆打被告庚○○左眼及被告己○○之頭部，致被告庚○○受有臉開放性傷
    口之傷害；被告己○○受有頭皮之開放性傷口之傷害，而被
    告庚○○、被告己○○、被告戊○○及被告丙○○則持啤酒
    瓶、椅子等物毆打被告乙○○頭部，致被告乙○○受有頭部
    傷害。案經乙○○、甲○○、丁○○、庚○○、己○○分別
    訴由臺北縣政府警察局蘆洲分局報告臺灣士林地方法院檢察
    署偵辦，因認被告乙○○、被告庚○○、被告己○○、被告
    戊○○、被告丙○○均涉犯刑法第277 條第1 項之普通傷害
    罪嫌，被告庚○○、被告己○○、被告戊○○、被告丙○○
    另涉犯刑法第306 條第1 項（起訴書漏載「第1 項」，應予
    補充）之無故侵入住宅罪嫌等語。
二、按告訴乃論之罪，告訴人於第一審辯論終結前得撤回其告訴
    ；又告訴經撤回者，應諭知不受理之判決，並得不經言詞辯
    論為之，刑事訴訟法第238 條第1 項、第303 條第3 款、第
    307 條分別定有明文。
三、查本案乙○○告訴被告庚○○、被告己○○、被告戊○○、
    被告丙○○，以及庚○○、己○○告訴被告乙○○傷害案件
    ，甲○○、丁○○告訴被告庚○○、被告己○○、被告戊○○、被告丙○○無故侵入住宅案件，起訴書認被告乙○○、
    被告庚○○、被告己○○、被告戊○○、被告丙○○均係觸
    犯刑法第277 條第1 項之普通傷害罪嫌；被告庚○○、被告
    己○○、被告戊○○、被告丙○○同時另觸犯刑法第306 條
    第1 項（起訴書漏載「第1 項」，應予補充）之無故侵入住
    宅罪嫌，依同法第287 條前段、第308 條第1 項之規定，均
    須告訴乃論。茲已據告訴人甲○○、丁○○、乙○○、己○○、庚○○分別於96年1 月19日、2 月12日及4 月16日本院
    準備程序期日具狀撤回告訴，有甲○○、丁○○、乙○○、
    己○○、庚○○刑事撤回告訴狀各1 紙在卷可稽（均附本院
    卷），依照上開說明，本件爰不經言詞辯論，逕諭知不受理
    之判決。
據上論斷，應依刑事訴訟法第303 條第3 款、第307 條，判決如
主文。
中　　華　　民　　國　　96　　年　　4 　　月　　18　　日
　　　　　　　　　刑事第六庭審判長法　官  李育仁
                                  法  官  姜麗香
                                  法  官　許辰舟
以上正本證明與原本無異。
如不服本判決應於判決送達後10日內向本院提出上訴狀。
                                  書記官  洪忠改
中　　華　　民　　國　  96　　年　　4 　　月　　18　　日
